# 请教陈版，酒店开办时购买的配套设备、地毯窗帘等物品可以作为开发成本并入整栋楼嘛？

提问人：zhjyflyy 时间：2020-11-16 08:05:08
A开发商建造该建筑的目的就是为了自营酒店业务，那开办期间购买的这些配套设备：如客房用床、地毯窗帘、冰箱电视、厨房设备包括电器、智能化控制设备，装饰用的艺术品等等可以计入整栋楼的开发成本最终转入整栋楼的固定资产成本嘛，还是单独入账，如果可以，有没有相关文件说明可能存在税务风险。

回答人：chenyiwei
这些配套设备的可使用寿命与房屋建筑物整体差异很大，应单独确认为固定资产或长期待摊费用，在其自身的预计可使用年限内计提折旧或摊销，不能并入整栋楼的开发成本。